【裁判字號】    94,上重訴,49
【裁判日期】    950516
【裁判案由】    毒品危害防制條例
【裁判全文】
臺灣高等法院臺中分院刑事判決        94年度上重訴字第49號
上  訴  人  臺灣臺中地方法院檢察署檢察官
上  訴  人
即  被  告  丙○○
                    現於臺灣臺中看守所
選任辯護人  洪永叡律師
上  訴  人
即  被  告  乙○○
                    現於臺灣臺中看守所
選任辯護人  周平凡律師
上列上訴人等因被告等毒品危害防制條例案件，不服臺灣臺中地
方法院94年度訴字第1451號中華民國94年9月9日第一審判決（起
訴案號：臺灣臺中地方法院檢察署94年度偵字第1640號），提起
上訴，本院判決如下：
    主  文
原判決關於丙○○部分，及乙○○科刑部分均撤銷。
丙○○連續販賣第一級毒品，累犯，處有期徒刑捌年陸月，販賣
第一級毒品所得新臺幣貳萬壹仟元應予沒收，如全部或一部不能
沒收時，以其財產抵償之，行動電話壹支（MOTOROLA牌序號0000
 00000000000號）沒收；又共同連續販賣第二級毒品，累犯，處
有期徒刑柒年陸月，販賣第二級毒品所得新臺幣壹萬壹仟元應予
沒收，如全部或一部不能沒收時，以其財產抵償之，第二級毒品
安非他命包共參點陸捌玖公克（含三個塑膠袋及六張標籤），
除六張標籤外，均沒收銷燬之，行動電話壹支（MOTOROLA牌序號
0000000000000000號）沒收。應執行有期徒刑拾伍年，販賣第一
級毒品所得新臺幣貳萬壹仟元、販賣第二級毒品所得新臺幣壹萬
壹仟元均應予沒收，如全部或一部不能沒收時，以其財產抵償之
，第二級毒品安非他命包共參點陸捌玖公克（含三個塑膠袋及
六張標籤），除六張標籤外，均沒收銷燬之，行動電話壹支（MO
TOROLA牌序號0000000000000000號）沒收。
乙○○共同販賣第二級毒品，累犯，處有期徒刑肆年，販賣第二
級毒品所得新臺幣伍佰元應予沒收，如全部或一部不能沒收時，
以其財產抵償之，第二級毒品安非他命包（毛重分別為貳點壹
公克、壹點壹公克、零點公克）沒收銷燬之，行動電話壹支（
MOTOROLA牌序號0000000000000000號）沒收。
    事  實
一、丙○○與乙○○為男女朋友關係，丙○○前曾於民國八十五
    年間因偽造文書、妨害自由等案件，經原審以八十五年度訴
    字第一二一八號分別判處有期徒刑四月、三月，定應執行刑
    為有期徒刑六月，緩刑二年，於八十五年八月十二日確定；
    嗣於緩刑期間，因另違反槍砲彈藥刀械管制條例案件，經本
    院以八十六年度上易字第三二五一號判處有期徒刑三月，於
    八十七年五月一日確定，並經原審以八十七年度撤緩字第七
    二號裁定撤銷前開緩刑之宣告；復於八十八年間，因違反毒
    品危害防制條例案件，經原審以八十八年度易字第九三七號
    判處有期徒刑三月，於八十八年七月十四日確定；上開三案
    接續執行，於八十八年一月二十二日入監執行，至八十八年
    十二月二十一日縮短刑期執行完畢。乙○○前曾於九十二年
    間因違反毒品危害防制條例案件，經原審以九十二年度易字
    第二五三五號判處有期徒刑三月，於九十二年十二月一日確
    定，於九十三年三月十八日入監執行，至九十三年六月十七
    日執行完畢。惟丙○○、乙○○均不知悔悟。
二、丙○○基於販賣第一級毒品海洛因以營利之概括犯意，於不
    詳時間、地點，向真實姓名年籍均不詳而綽號「阿國」之成
    年男子以低買高賣之方式，販入數量及價格均不詳之第一級
    毒品海洛因後，自九十三年九月間某日起至九十三年十一月
    二十六日止，由李新富（其施用毒品犯行，業經原審以九十
    四年度訴字第一五二六號判處有期徒刑八月確定，目前執行
    中）以電話號碼0000000000號行動電話，撥打丙○○所持用電話號碼0000000000號之行動電話（
    MOTOROLA牌序號000000000000000號），與丙○○約定每一
    小包海洛因之售價為新臺幣（下同）三千元，並由李新富親
    自前往丙○○位於臺中縣大雅鄉○○路花眉巷十四號住處旁
    空地交易，丙○○即以李新富當場給付三千元，再交付第一
    級毒品一小包之方式，連續販賣第一級毒品海洛因予李新富
    七至八次。
三、丙○○另行基於販賣第二級毒品安非他命以營利之概括犯意
    ，由丙○○於不詳時間、地點，向真實姓名年籍均不詳而綽
    號「阿國」之成年男子販入數量及價格均不詳之第二級毒品
    安非他命後，分別於：
（一）自九十三年十月間起至九十四年一月十日下午五時許止，
      由陳逢龍（其施用毒品犯行，現由原審以九十四年度訴字
      第二五八四號審理中）以電話號碼0000000000
      、0000000000號行動電話或00－00000
      000號市內電話，撥打丙○○所持用電話號碼0000
      000000號之行動電話（MOTOROLA牌序號0000000000
      00000號），與丙○○約定每零點三公克（約一般吸管前
      端削尖後二小鏟，每鏟長度不到一公分）之第二級毒品安
      非他命的售價為一千元，並由陳逢龍親自前往丙○○上址
      住處交易，丙○○即以陳逢龍當場給付一千元，再交付上
      開約定數量之第二級毒品安非他命予陳逢龍當場施用之方
      式，連續販賣第二級毒品安非他命予陳逢龍八至九次。
（二）自九十三年十一月間某日起至九十四年一月間某日止，由
      廖麗玲（其施用毒品犯行，業經原審以九十四年度毒聲字
      第六九八號裁定送觀察勒戒，廖麗玲提起抗告後，經本院
      以九十四年度毒抗字第三四○號抗告駁回確定）以電話號
      碼0000000000行動電話，撥打丙○○所持用電
      話號碼0000000000號之行動電話（MOTOROLA牌
      序號0000000000000000號），與丙○○約定每一小包安非
      他命售價為五百元至一千元不等，因廖麗玲無交通工具，
      其與丙○○約定交易方式為：由廖麗玲交代其弟丁○○拿
      現金前往丙○○上址住處取得約定數量之安非他命；或先
      由丁○○至丙○○上址住處向丙○○拿取約定數量之安非
      他命，日後再由廖麗玲與丙○○月結賒帳；或由丙○○攜
      帶廖麗玲欲購買之安非他命至廖麗玲住處附近，由廖麗玲
      給付賒欠金額後，由丙○○交付廖麗玲購買之安非他命。
      其中有一次，丁○○按照廖麗玲指定前往丙○○上址住處
      欲拿取廖麗玲購買之安非他命時，因丙○○在附近的田裡
      工作，無暇拿安非他命予丁○○，即呼喊位於上址屋內之
      乙○○，乙○○即基於與丙○○共同販賣第二級毒品安非
      他命以營利之犯意聯絡，將廖麗玲向丙○○約定購買之安
      非他命一小包，交付丁○○。丙○○以此方式，連續販賣
      第二級毒品安非他命予廖麗玲六至七次，乙○○則以此方
      式販賣第二級毒品安非他命予廖麗玲一次。
四、嗣警方於偵辦李新富等竊車恐嚇取財集團時，於通訊監察得
    知李新富向丙○○購買第一級毒品海洛因施用，因而對丙○○所使用之0000000000號行動電話實施監聽，進
    而於九十四年一月十二日晚間九時許持搜索票至丙○○上址
    住處搜索而查獲，並扣得丙○○所有供聯絡販賣第一級、第
    二級毒品所用之行動電話一支（MOTOROLA牌序號0000000000
    000000號）、供販賣第二級毒品所用之第二級毒品安非他命
    三包共參點陸玖柒公克（含三個塑膠袋及六張標籤，驗餘數
    量參點陸捌玖公克），及丙○○所有供施用第二級毒品甲基
    安非他命所用之玻璃試管一支，其所有第三級毒品FM2二粒
    、K他命六粒，其所有之行動電話十二支（分別為MOTOROLA
    牌序號000000000000000號、MOTOROLA牌序號0000000000000
    00號、MOTOROLA牌序號000000000000000號、NOKIA牌序號00
    0000000000000號、ACER牌序號000000000000000號、DBTEL
    牌序號000000000000000號、BENQ牌序號000000000000000號
    、SIEMENS牌行動電話各一支，MOTOROLA牌行動電話四支）
    ，及乙○○所有之行動電話一支（SONY ERICSSON牌）。
五、案經臺中縣警察局移送臺灣臺中地方法院檢察署檢察官偵查
    起訴。
    理    由
壹、有罪部分：
一、訊據被告丙○○矢口否認有何販賣第一級毒品海洛因、第二
    級毒品安非他命之犯行，被告乙○○亦矢口否認有何販賣第
    二級毒品安非他命之犯行，被告丙○○辯稱：李新富、陳逢
    龍、廖麗玲均是打電話來要與其一起合資購買毒品，其是打
    電話向一位綽號「阿國」之成年男子購買，拿多少錢給「阿
    國」，「阿國」就交付多少毒品，但對於與「阿國」約定購
    買毒品之金額、重量，其並不清楚，其也沒有要乙○○拿毒
    品給丁○○云云。被告乙○○辯稱：其不認識丁○○，不曾
    拿毒品給丁○○，其從未販賣第二級毒品安非他命給任何人
    云云。惟查：
（一）按被告以外之人於檢察事務官、司法警察官或司法警察調
      查中所為之陳述，與審判中不符時，其先前之陳述具有較
      可信之特別情況，且為證明犯罪事實存否所必要者，得為
      證據，刑事訴訟法第一百五十九條之二定有明文。
（二）證人李新富於原審審理時，雖到庭證述：其所施用之第一
      級毒品海洛因，是請丙○○要去購買時，拜託丙○○幫其
      買三千元，其是以電話號碼0000000000號行動
      電話，撥打丙○○所持用電話號碼0000000000
      號之行動電話等語，惟此與證人李新富於警詢時供稱：其
      所施用第一級毒品均向丙○○購買，以每小包三千元購得
      ，約購買七至八次等語，及於偵訊時供稱：「從九十三年
      九月開始，我從嘉義上來就會打他（指丙○○）手機說我
      需要毒品，每次都買一包三千元海洛因，通常是丙○○與
      我約在他大雅的住家附近空地，是他親手交給我毒品，我
      們是一手交錢一手交貨，共交易七至八次等語不符，而證
      人李新富於警詢及偵查中所為之供述，互核吻合，且與如
      下之卷附之監聽譯文內容相符：
  １、九十三年十一月十日二時四十三分零秒起至二時四十四分
      零秒止：
      李新富：你幫我留三千起來，我等一下過去拿。
      丙○○：你不是在嘉義嗎?
      李新富：對啊。
      九十三年十一月十日四時五十三分五十七秒起至四時五十
      四分二十一秒止：
      李新富：我到了，來開門，你那邊有沒有礦泉水及吸管。
      丙○○：好啦。
  ２、九十三年十一月十四日下午七時九分二十二秒起至下午七
      時十一分十五秒止
      李新富：我等一下朋友上去跟你拿，你拿到中港路交流道
              給他。
      丙○○：太遠了啦。
      李新富：不然中清交流道，我小孩在發高燒，人又在山上
              不方便過去。
      丙○○：要多少？問看看要哪一種，看東西夠不夠。
      李新富：五兩啦，他要男的啦，他人不錯，我叫他打給你
              。
      丙○○：你叫他直接到天元找我，水湳那一間，我等一下
              會過去那邊玩，你要叫他準備好，不要欠帳喔。
      李新富：好啦。我會跟他交代。
  ３、九十三年十一月十七日十一時二十分二十四秒起至十一時
      二十二分三十二秒止
      李新富：我等一下要過去，你在家嗎？
      丙○○：有在家。
      李新富：你不能關機。
      九十三年十一月十七日下午一時七分五十四秒起至下午一
      時八分四十秒止（監聽譯文誤載為下午一時四十二分四十
      三秒起至下午一時四十三分二十二秒止）
      李新富：我等一下上去，女生包三千啦，一趟路那麼遠，
              多弄一些。
      丙○○：好啦。
  ４、九十三年十一月十九日十時十八分五十八秒起至十時十九
      分三十二秒止
      李新富：我等一下要上去，弄三千糖仔，五千女生給我，
              一趟路那麼遠，多弄一些給我。
      丙○○：好。
  ５、九十三年十一月二十一日下午一時四十二分四十三秒起至
      下午一時四十三分二十二秒止
      李新富：我等一下上去。女生包三千啦，一趟路那麼遠，
              多弄一些。
      丙○○：好啦。
      九十三年十一月二十一日下午二時五十八分零九秒起至下
      午二時五十八分四十九秒止
      李新富：我到了，你在哪裡？我要先到你家用一下（吸毒
              ）快一點，我包計程車。
      丙○○：好啦。
  ６、九十三年十一月二十四日晚間十時四分十三秒起至晚間十
      時五分三十五秒止（監聽譯文誤載為下午一時四十二分四
      十三秒起至下午一時四十三分二十二秒止）
      李新富：我現在在路上了，等一下就到了，一樣三千啦，
              上一次的好像比較不好喔，一趟路那麼遠，多弄
              一些。
      丙○○：真的嗎？
      李新富：你要向上頭反應反應。
      丙○○：好啦，該替你們爭取的會替你們爭取的。
      上開監聽譯文關於證人李新富與被告丙○○對談之內容，
      均無提到要由二人合資一起去購買第一級毒品海洛因之事
      ，僅提到證人李新富要購買第一級毒品海洛因，每包三千
      元，且於取得後馬上要在被告丙○○住處施用等情，且證
      人李新富猶可向被告丙○○要求「量要包多一點」、「上
      次品質不好要向上頭反應反應」等語，益徵證人李新富應
      係向被告丙○○購買海洛因，而非與被告丙○○合資一起
      購買甚明。
（三）證人陳逢龍於原審審理時到庭證述：其向丙○○購入約八
      至九次之安非他命，每次買一千元等語，核與其於警詢、
      偵查時證述相符，並有監聽譯文一份附卷可稽，自堪認被
      告丙○○有於上開時地以每次一千元之代價販賣第二級毒
      品安非他命予證人陳逢龍之犯行。
（四）證人廖麗玲於原審審理時雖到庭證述：其施用的安非他命
      ，是其弟弟丁○○拿來的，其弟弟打電話給賣安非他命的
      人，叫其向該人說要購買安非他命，一包五百元，錢是其
      拿給丁○○，其沒有跟賣安非他命的人見過面等語，惟此
      部分之證述，與其於警詢時供述：其因無交通工具，所以
      其先聯絡丙○○（綽號阿不拉）後，再叫我弟弟丁○○拿
      錢去買第二級毒品安非他命，或是叫丁○○去拿毒品先跟
      丙○○欠著日後一起算，或是叫阿不拉拿過來後，其將之
      前所欠之款項跟阿不拉算錢，其向丙○○購買約六至七次
      ，每次約購買五百至一千元左右等語大相逕庭，審之證人
      丁○○於原審審理時到院證稱：其姊姊廖麗玲沒有機車，
      廖麗玲與丙○○聯絡好購買第二級毒品安非他命後，叫其
      去丙○○家裡拿，次數確定有五次以上，但正確的次數不
      記得了，在九十三年十二月初時，丙○○曾開車到其家附
      近，與廖麗玲約在外面結帳等語綦詳，與其在警詢供述及
      於偵查時證述情節相符，亦與證人廖麗玲於警詢時之供述
      大致相同，再觀之證人廖麗玲多次以其使用之電話號碼0
      000000000號行動電話，撥打被告丙○○所持用
      電話號碼0000000000號之行動電話，對話內容
      如下：
  １、九十三年十一月十日十一時零八分十二秒起至十一時零九
      分零七秒止
      廖麗玲：你在哪裡？我要跟你拿說。
      丙○○：我在市區，要下午回去才拿給你。
      九十三年十一月十日十一時十一分五十七秒起至十一時十
      二分三十八秒止
      廖麗玲：你十二點會回來嗎？
      丙○○：沒辦法。
      九十三年十一月十日十一時二十三分十四秒起至十一時十
      二分二十四秒止
      廖麗玲：你下午趕回來好嗎？
      丙○○：我在臺中沒辦法趕回去，在處理事情。
      九十三年十一月十日中午十二時零八分十二秒起至中午十
      二時零九分二十六秒止
      廖麗玲：你一點半以前趕回來好嗎？不然我都沒力氣做事
              情。
      丙○○：好啦。
      九十三年十一月十日下午三時零一分零五秒起至下午三時
      零二分三十九秒止
      廖麗玲：那個浸到水就都融化了。
      丙○○：那樣也可以用，慢慢燒就會燒起來了。
      廖麗玲：我就全部都將它丟掉了。
      丙○○：浪費。
      廖麗玲：我再跟你拿，明天錢再給你好嗎？
      丙○○：晚一點我人在外面，沒帶出來。
      九十三年十一月十日下午七時二十二分三十七秒起至下午
      七時二十二分三十七秒止
      廖麗玲：你先跟我拿二千來，我拿現金給你。我怕我老公
              八點多會回來，我明天要吃的。
      丙○○：我趕一趕。
      廖麗玲：你差不多七點四十分左右拿過來，要先打電話給
              我。
      九十三年十一月十日下午七時二十五分零八秒起至下午七
      時二十五分零八秒止
      廖麗玲：不然我過去拿比較快啦，我先拿一千元給你，以
              後再拿給你，帳這樣對吧。
      丙○○：好啦。你總共欠我五千五百元。你這一次還要拿
              二千元。
  ２、九十三年十一月十七日十二時三十一分五十七秒起至十二
      時三十三分二十七秒止
      廖麗玲：你在家嗎？你幫我拿過來我家，我拿現金給你。
      丙○○：我現在在做事情，沒空。
      廖麗玲：我沒機車啦，不然我就過去拿，拜託一下啦，我
              想要用。
      丙○○：好啦，那要等一下。
  ３、九十三年十一月十八日中午十二時十七分四十秒起至中午
      十二時十九分十四秒止
      廖麗玲：你幫我拿一些過來，我先拿現金一點給你。
      丙○○：我人在外面，可能要等一下。
      廖麗玲：拜託啦，二十分好嗎？
  ４、九十三年十一月十九日九時二十二分四十二秒起至九時二
      十三分十七秒止
      廖麗玲：你中午以前會不會到家？
      丙○○：我現在已經到家了。
      廖麗玲：那我現在叫阿照過去拿二千。
      九十三年十一月十九日十時十六分三十九秒起至十時十八
      分十五秒止
      廖麗玲：昌兄，這次怎麼那麼少？
      丙○○：哪有可能。
      廖麗玲：真的啊，這次真的比較少，會不會是阿照有偷用
              。
      丙○○：那我就不知道了，我都是沒賺錢賣給你的，不要
              不知足。
  ５、九十三年十一月二十一日中午十二時零六分四十秒起至中
      午十二時零七分零四秒
      廖麗玲：你在家？
      丙○○：我現在在打麻將。
      廖麗玲：那你回來打電話給我，我等一下叫阿照過去拿。
  ６、九十三年十一月二十二日九時二十分五十七秒起至九時二
      十一分四十七秒止
      廖麗玲：等一下你如果要出來，順便拿一點（毒品）給我
              好嗎？今天先欠著。
      丙○○：好啦，我等一下就要出去了。
  ７、九十三年十一月二十六日十時四十二分三十九秒起至十時
      四十三分零八秒止
      廖麗玲：等一下你如果要出來，我沒機車出門，順便拿一
              點（毒品）給我好嗎?
      丙○○：好啦。等等一下就要出去了。
      廖麗玲：快一點。
      九十三年十一月二十六日下午四時五十二分五十六秒起至
      下午四時五十三分零秒
      廖麗玲：你再拿一點（毒品）給我好嗎?
      丙○○：我沒空啦。
      廖麗玲：我等一下叫阿照過去拿。
      丙○○：好啦。
  ８、九十三年十一月二十七日七時零五分三十秒起至七時零六
      分五十四秒止
      廖麗玲：你再拿一點（毒品）給我好嗎?
      丙○○：我人（監聽譯文誤載為沒）沒現在在田裡種菜，
              菜苗都買回來了。
      廖麗玲：拜託一下，我人怪怪的，我馬上錢給你，我知道
              你怕我欠你錢。
      丙○○：這麼早。
      廖麗玲：早比較沒人。
      丙○○：好啦。
  ９、九十三年十一月二十九日下午五時三十五分十四秒起至下
      午五時三十五分十四秒止
      廖麗玲：你明天拿一點（毒品）給我好嗎?
      丙○○：晚一點不行嗎？
      廖麗玲：來不及啦。
      丙○○：好啦。那明天七點。
１０、九十三年十二月六日七時五十四分二十八秒起至七時五十
      五分十四秒止
      廖麗玲：等一下過去跟你拿（毒品）。
      丙○○：晚一點我在睡覺。
      則由上開卷附之監聽譯文內容，可知證人廖麗玲為購買第
      二級毒品安非他命，曾多次打電話給被告丙○○，足見其
      於原審審理時所為之上開證詞，顯然不實，本院審酌證人
      廖麗玲於原審審理時所為之證詞，與其警詢時所為之陳述
      不符，而證人廖麗玲於警詢時所為之陳述，因該時距離案
      發時間較近，記憶較深刻清晰，其證詞事後較不受他人影
      響及權衡利害得失，且與監聽譯文內容大致相符，自應與
      事實較為相合，是應以證人廖麗玲於警詢及證人丁○○於
      原審審理時證述內容為可採，可徵被告丙○○確有販賣第
      二級毒品安非他命予證人廖麗玲之情事。
（五）證人丁○○於原審審理時到庭證述：其替廖麗玲向丙○○
      拿購買之第二級毒品安非他命時，大部分都是由丙○○交
      付，只有一次丙○○在住處附近田裡忙，向屋內喊一聲，
      乙○○就拿出安非他命交付給其等語明確，顯見被告乙○○確有交付第二級毒品安非他命與證人丁○○一次之販賣
      行為無訛。
（六）近來政府為杜絕毒品氾濫，毒害人民，再三宣導教民眾遠
      離毒品、且媒體之報導既深且廣，對於毒品之禁絕，應為
      民眾所熟悉。而政府對於查緝施用、轉讓及販賣毒品無不
      嚴格執行，且販賣毒品罪更係重罪，設若無利可圖，衡情
      一般持有毒品者當不致輕易將持有之毒品交付他人，被告
      丙○○交付第一級毒品海洛因與證人李新富，另交付第二
      級毒品安非他命與證人陳逢龍、廖麗玲，及被告乙○○交
      付第二級毒品安非他命與丁○○轉交證人廖麗玲之行為，
      均有對價，顯以低買高賣之方式買賣，被告丙○○、乙○○顯有營利意圖甚明。又扣案三包粉末經送請行政院衛生
      署管制藥品管理局鑑定結果確為安非他命，亦有該局管檢
      字第0950003040號鑑定書附在本卷二第十一頁可稽。
（七）綜上，被告丙○○辯稱，其是與李新富等合資共同向阿國
      買入毒品，並非販賣毒品給李新富等，其也沒叫乙○○拿
      藥給丁○○，均係飾卸迴護之詞。與乙○○空言否認犯行
      ，均不足採信，被告丙○○連續販賣第一級、第二級毒品
      犯行，及被告乙○○販賣第二級毒品一次之犯行，至為明
      確，應予依法論科。
  (八)又被告乙○○販賣第2級毒品之事證已告明確，故其辯護
      人雖請求傳訊丙○○及丁○○二人訊問，然丙○○已當庭
      訊問完畢，而丁○○已於原審證述甚詳，故丁○○雖未能
      傳訊到庭，並無再行傳、拘之必要，合予敘明。
 二、核被告丙○○所為，係犯毒品危害防制條例第四條第一項
     之販賣第一級毒品罪及同條第二項之販賣第二級毒品罪；
     被告乙○○所為，係犯毒品危害防制條例第四條第二項之
     販賣第二級毒品罪。又：
（一）被告丙○○持有海洛因及安非他命之低度行為，被告乙○○持有安非他命之低度行為，應均為販賣之高度行為所吸
      收，均不另論罪。
（二）被告丙○○與乙○○就上開其中一次販賣第二級毒品安非
      他命予證人廖麗玲之行為，有犯意聯絡及行為之分擔，為
      共同正犯。
（三）被告丙○○販賣第一級毒品予證人李新富七至八次之行為
      ，及販賣第二級毒品安非他命予證人陳逢龍八至九次、證
      人廖麗玲五至六次之行為，各係時間緊接，所犯構成要件
      相同之罪名，顯係出於概括之犯意，反覆為之，均為連續
      犯，應依刑法第五十六條之規定，以一罪論，除其中被告
      丙○○因販賣第一、二級毒品罪其法定刑為死刑或無期徒
      刑，依刑法第六十四條第一項、第六十五條第一項規定，
      不得加重外，其餘部分均應依法加重其刑。
（四）被告丙○○前曾於八十五年間因偽造文書、妨害自由等案
      件，經原審以八十五年度訴字第一二一八號分別判處有期
      徒刑四月、三月，定應執行刑為有期徒刑六月，緩刑二年
      ，於八十五年八月十二日確定，嗣於緩刑期間，因另違反
      槍砲彈藥刀械管制條例案件，經本院以八十六年度上易字
      第三二五一號判處有期徒刑三月，於八十七年五月一日確
      定，並經原審以八十七年度撤緩字第七二號裁定撤銷前開
      緩刑之宣告，復於八十八年間，因違反毒品危害防制條例
      案件，經原審以八十八年度易字第九三七號判處有期徒刑
      三月，於八十八年七月十四日確定，上開三案接續執行，
      於八十八年一月二十二日入監執行，至八十八年十二月二
      十一日縮短刑期執行完畢；被告乙○○前曾於九十二年間
      因違反毒品危害防制條例案件，經原審以九十二年度易字
      第二五三五號判處有期徒刑三月，於九十二年十二月一日
      確定，於九十三年三月十八日入監執行，至九十三年六月
      十七日執行完畢之事實，有臺灣高等法院被告全國前案紀
      錄表、臺灣臺中地方法院檢察署刑案資料查註紀錄表各二
      份在卷可按，其二人於受有期徒刑執行完畢後五年以內再
      犯本件有期徒刑以上之罪，均為累犯，除被告丙○○所犯
      販賣第一、二級毒品罪，其法定本刑為死刑或無期徒刑部
      分，乙○○所犯販賣第二級毒品罪，其法定本刑為無期徒
      刑部分，依刑法第六十四條第一項、第六十五條第一項之
      規定均不得加重外，其餘部分均應依刑法第四十七條規定
      加重其刑。
（五）被告丙○○所犯上開二罪，犯意各別，行為互殊，犯罪構
      成要件亦不同，應予分論併罰。
（六）被告丙○○乃為謀一己私利而連續販賣第一級毒品海洛因
      、被告乙○○販賣第二級毒品安非他命一次部分，戕害國
      民健康、助長施用毒品之惡習，然衡諸本案經查獲被告丙○○販賣第一級毒品之對象僅係證人李新富一人，係以一
      包三千元出售，而被告乙○○販賣第二級毒品安非他命之
      對象僅為證人廖麗玲一人，次數僅有一次，應僅係零星之
      小額交易，其惡性與犯罪情節較諸大量走私進口或長期販
      賣毒品之「大盤」、「中盤」毒販有重大差異，倘對被告
      丙○○販賣第一級毒品部分科以法定本刑死刑、無期徒刑
      ，對被告乙○○販賣第二級毒品部分科以法定本刑無期徒
      刑、七年以上有期徒刑，誠為情輕法重，猶嫌過苛，本院
      衡其犯罪情狀，認倘對被告丙○○所為連續販賣第一級毒
      品海洛因之犯行科以法定最輕刑之無期徒刑，對被告乙○○販賣第二級毒品安非他命之犯行科以法定最輕刑之七年
      以上有期徒刑，在客觀上均足以引起一般人同情，故均依
      刑法第五十九條規定，就此部分酌量減輕其刑。
（七）被告丙○○就販賣第一級毒品部分，被告乙○○就販賣第
      二級毒品部分，均存有刑之加重及減輕事由，均依刑法第
      七十一條第一項規定，應先加後減之。
（八）原審予以論罪科刑，固非無見。惟查：原審既認扣案之被
      告丙○○所有行動電話一支（MOTOROLA牌序號0000000000
      000000號），為被告丙○○供作為販賣第一級毒品、第二
      級毒品犯罪聯絡用，及供與被告乙○○共同販賣第二級毒
      品犯罪聯絡用，卻不依毒品危害防制條例第十九條第一項
      前段規定沒收，而依刑法第三十八條第一項第二款之規定
      諭知沒收，顯有違誤；原審判決將三包毒品依第二級毒品
      沒收，卻未說明其依據，並有未當；按無期徒刑不得加重
      ，然原審依累犯對被告二人之販賣第二級毒品罪加重，未
      將無期徒刑部分除外，亦有違法。被告等上訴意旨否認犯
      罪雖無理由，公訴人上訴意旨亦未指摘及此，然原審判決
      既有違誤，自應由本院予以撤銷改判。爰審酌被告丙○○
      、乙○○為圖私利，被告丙○○竟起意販賣第一級、第二
      級毒品，被告乙○○起意販賣第二級毒品予他人施用，危
      害不小，惟其販賣之時間尚短，販賣所得利益不多，然犯
      後詭詞推諉，未見悔意，難認其犯後態度良好，惟檢察官
      就被告丙○○販賣第一級毒品部分具體求處無期徒刑、販
      賣第二級毒品部分具體求處八年六月，及就被告乙○○販
      賣第二級毒品部分具體求處七年二月部分，均猶屬過重等
      一切情狀，分別就丙○○販賣第一級、第二級毒品罪分別
      量處有期徒刑8年6月，7年6月；就乙○○販賣第二級毒品
      罪量處有期徒刑4年，並就被告丙○○部分定其應執行刑
      ，如主文所示，以示懲儆。
（九）按毒品危害防制條例第十九條第一項規定：「犯第四條至
      第九條、第十二條、第十三條或第十四條第一項、第二項
      之罪者，其供犯罪所用或因犯罪所得之財產，均沒收之，
      如全部或一部不能沒收時，追徵其價額或以其財產抵償之
      。」，其係義務徵收原則。被告丙○○、乙○○應沒收之
      犯罪所得金額如下：
  １、被告丙○○販賣第一級毒品海洛因予證人李新富之次數有
      七至八次，每次販賣價額為三千元，其次數不明確，採最
      有利被告之認定原則，以七次計算，獲利為二萬一千元（
      3000X7=21000），故被告丙○○販賣第一級毒品所得而應
      沒收之金額為二萬一千元。
  ２、被告丙○○販賣第二級毒品安非他命予證人陳逢龍之次數
      有八至九次，每次販賣價額為一千元，其次數不明確，採
      最有利被告之認定原則，以八次計算，獲利為八千元（10
      00X8=8000）；另被告丙○○販賣第二級毒品安非他命予
      證人廖麗玲之次數有六至七次，每次販賣價格為五百至一
      千元，其實際販賣之次數、金額不明確，採最有利被告之
      認定原則，以六次而每次五百元計算，獲利為三千元（50
      0X6=3000），故被告丙○○販賣第二級毒品所得而應沒收
      之金額為一萬一千元（8000+3000=11000）。
  ３、被告乙○○販賣第二級毒品安非他命予證人廖麗玲之次數
      為一次，每次販賣價額為五百至一千元，其實際販賣之金
      額不明確，採最有利被告之認定原則，以每次五百元計算
      ，獲利為五百元，故被告乙○○販賣第二級毒品所得而應
      沒收之金額為五百元。
  ４、被告丙○○、乙○○上開犯罪所得之金額，應依毒品危害
      防制條例第十九條第一項宣告沒收，如全部或一部不能沒
      收時，則均以其財產抵償之。
（十）扣案之第二級毒品安非他命三包共參點陸玖柒公克（含三
      個塑膠袋及六張標籤，驗餘數量參點陸捌玖公克），為被
      告丙○○所有供販賣之用，業經同案被告乙○○於警詢時
      供述明確（參見九十四年一月十三日調查筆錄第二頁），
      故亦係為供被告乙○○販賣之用，除六張標籤及鑑定已化
      用外，均應依毒品危害防制條例第十八條第一項前段之規
      定，沒收銷燬之；扣案之被告丙○○所有行動電話一支（
      MOTOROLA牌序號000000000000000號），為被告丙○○供
      作為販賣第一級毒品、第二級毒品犯罪聯絡用，及供與被
      告乙○○共同販賣第二級毒品犯罪聯絡用，應依毒品危害
      防制條例第十九條第一項規定諭知沒收。至於扣案之玻璃
      試管一支，係被告丙○○所有供施用第二級毒品所用，扣
      案之第三級毒品FM2二粒、K他命六粒，雖亦為被告丙○○
      所有，然與本案販賣第一級毒品、第二級毒品無涉，自不
      得於本案宣告沒收。又扣案之被告丙○○所有行動電話十
      二支（分別為MOTOROLA牌序號00 0000000000000號、MOTO
      ROLA牌序號000000000000000號、MOTOROLA牌序號0000000
      00000000號、NOKIA牌序號000000000000000號、ACER牌序
      號000000000000000號、DBTEL牌序號000000000000000號
      、BENQ牌序號000000000000000號、SIEMENS牌行動電話各
      一支，MOTOROLA牌行動電話四支），及被告乙○○所有之
      行動電話一支（SONY ERICSSON牌），尚無任何證據證明
      與本案有關，爰不另為沒收之宣告。
貳、被告乙○○不另為無罪之諭知部分：
一、公訴意旨略以：被告乙○○除上開販賣予證人廖麗玲一次第
    二級毒品安非他命之行為外，尚基於與被告丙○○共同販賣
    第二級毒品安非他命營利之概括犯意聯絡，另行販賣第二級
    毒品安非他命予證人陳逢龍及證人廖麗玲，因認被告乙○○
    此部分另涉連續販賣第二級毒品罪嫌云云。
二、按犯罪事實應依證據認定之，無證據不得認定犯罪事實；又
    不能證明被告犯罪者，應諭知無罪之判決，刑事訴訟法第一
    百五十四條第二項、第三百零一條第一項分別定有明文。次
    按所謂認定犯罪事實之證據，係指足以認定被告確有犯罪行
    為之積極證據而言，該項證據自須適合於被告犯罪事實之認
    定，始得採為斷罪之資料；又事實之認定，應憑證據，如未
    能發現相當確實證據，或證據不足以證明，自不能以推測或
    擬制之方法，以為裁判之基礎；認定犯罪事實所憑之證據，
    無論係直接證據或間接證據，其為訴訟上之證明，須於通常
    一般之人均不致有所懷疑，而得確信其為真實之程度者，始
    得據為有罪之認定，倘其證明尚未達到此一程度，而有合理
    之懷疑存在，復無其他調查途徑可尋，法院即應為無罪之判
    決，最高法院二十九年上字第三一○五號、四十年臺上字第
    八六號、七十六年臺上字第四九八六號判例著有明文。
三、公訴人認被告乙○○除上開經本院論罪科刑之販賣第二級毒
    品一次之行為外，另涉有毒品危害防制條例第四條第一項之
    連續販賣第二級毒品罪嫌，係以證人陳逢龍、廖麗玲、丁○○之證詞，為其主要依據。訊據被告乙○○堅決否認有何販
    賣第二級毒品海洛因之犯行，辯稱：其未販賣第二級毒品予
    陳逢龍、廖麗玲等語。
四、經查：
（一）證人陳逢龍於原審審理時到庭證述：其是向丙○○購買安
      非他命，其打電話給丙○○時，接電話的人也都是丙○○
      本人等語無訛，核與其於警詢時供稱：其係向丙○○購買
      安非他命等語，及其於偵訊時證述：「交易的人都是丙○○」、「都是我打丙○○手機0000000000號電
      話，問他是否在家，如果他在家就會過去，跟丙○○買都
      是一千元一包之安非他命，之後就用他家的吸食器，在他
      家房間吸食」等語符合，則由證人陳逢龍之證言，可見證
      人陳逢龍交易第二級毒品的過程，都是與被告丙○○接洽
      ，被告乙○○並無接聽電話或交付第二級毒品予證人陳逢
      龍之行為。
（二）證人廖麗玲於原審審理時到庭證述：「（問：你跟你弟弟
      的朋友講電話的時候，有沒有女孩子接過電話？）沒有」
      ，「（問：以前有沒有見過在庭被告乙○○？」沒有，我
      沒有見過乙○○」等語明確，核與其於警詢時供述：其係
      打電話給丙○○向丙○○購買第二級毒品等語吻合，再參
      以證人丁○○於原審審理時證稱：其不會打電話給丙○○
      ，因為其姊姊廖麗玲都已經和丙○○聯絡好了，大部分都
      是由丙○○交付第二級毒品安非他命，只有一次丙○○在
      住處附近田裡忙，向屋內喊一聲，乙○○就拿出安非他命
      交付給其等語明確，則由證人廖麗玲、丁○○之證詞，顯
      無法證明被告乙○○除上開經論罪科刑之販賣第二級毒品
      一次的犯行外，就被告丙○○其餘販賣第二級毒品予證人
      廖麗玲時，猶有接聽電話或交付第二級毒品予證人廖麗玲
      之行為。
五、綜上，不論由證人陳逢龍、廖麗玲、丁○○之證詞，均無法
    證明被告乙○○除上開經論罪科刑之販賣第二級毒品一次的
    犯行外，尚有其餘販賣第二級毒品安非他命之行為，此外，
    復查無其他積極事證足認被告乙○○有連續販賣第二級毒品
    安非他命之犯行，此部分公訴之犯罪事實即屬不能證明，然
    此部分與上揭被告乙○○經論罪科刑之販賣第二級毒品犯行
    構成連續犯之裁判上一罪關係，原審因依法不另為被告乙○○無罪之諭知。並無不當，公訴人上訴意旨，復執陳詞，指
    摘原審此部分判決違誤，求予撤銷，亦無理由，應予駁回。
據上論結，應依刑事訴訟法第三百六十九條第一項前段、第三百
六十四條、第二百九十九條第一項前段，毒品危害防制條例第四
條第一項、第二項、第十八條第一項前段、第十九條第一項，刑
法第十一條、第二十八條、第五十六條、第五十九條、第四十七
條、第五十一條第五款，判決如主文。
本案經檢察官甲○○到庭執行職務。
中    華    民    國     95    年    5     月    16   日
               刑事第十一庭  審判長法  官  黃  梅  月
                                   法  官  林  欽  章
                                   法  官  黃  日  隆
上列正本證明與原本無異。
如不服本判決應於收受送達後十日內向本院提出上訴書狀，其未
敘述上訴之理由者並得於提起上訴後十日內向本院補提理由書（
均須按他造當事人之人數附繕本）。
                                   書記官  陳  三  軫
中    華    民    國    95    年    5     月    17    日
                                                      Ｆ


司法院資訊處製作；財團法人民間司法改革基金會備份。
